臺灣臺中地方法院刑事判決　　　　　　　100年度易字第733號
公　訴　人　臺灣臺中地方法院檢察署檢察官
被　　　告　張志賢
　　　　　　陳慶和
上列被告等因竊盜案件，經檢察官提起公訴（100年度偵字第
2258、2748、3403號），本院判決如下：
    主    文
張志賢犯如附表「宣告刑欄」所示之罪，均累犯，各處如附表「
宣告刑欄」所示之刑。應執行有期徒刑貳年陸月。
陳慶和犯如附表編號1、3、6、7、9號「宣告刑欄」所示之罪，
均累犯，各處如附表編號1、3、6、7、9號「宣告刑欄」所示之
刑。應執行有期徒刑壹年肆月。
    犯罪事實
一、張志賢前於民國98年間，均因竊盜案件，先後經本院以98年
    度易字第2353號、98年度中簡字第2472號及98年度中簡字第
    3191號判決分別判處有期徒刑6月、4月、5月確定，上開3罪
    經本院以98年度聲字第5580號裁定合併定其應執行有期徒刑
    1年確定，於99年8月31日因縮刑期滿而執行完畢出監。陳慶
    和前因竊盜、違反毒品危害防制條例案件，分別經本院以98
    年度中簡字第3270號及98年度易字第1580號判決，各判處有
    期徒刑3月及6月確定，上開2罪經本院以98年度聲字第557 7
    號裁定合併定其應執行有期徒刑8月確定，於99年4月19日始
    因縮刑期滿而執行完畢。詎張志賢、陳慶和均猶不知悔改，
    復為下列犯行：
（一）張志賢單獨基於意圖為自己不法所有之各別犯意，分別於
      如附表編號2、4、5、8號所示之時間、地點，以如附表編
      號2、4、5、8號所示之行竊方式，竊取如附表編號2、4、
      5、8號所示周佩汶等人如附表編號2、4、5、8號所示之財
      物得手。
（二）張志賢復與陳慶和共同基於意圖為自己不法所有之犯意聯
      絡，分別於如附表編號1、3、6、7、9號所示之時間、地
      點，以如附表編號1、3、6、7、9號所示之行竊方式，共
      同竊取如附表編號1、3、6、7、9號所示施淑華等人如附
      表編號1、3、6、7、9號所示之財物得手。
    嗣因張志賢於如附表編號9號所示時間、地點，為如附表編
    號9號所示之行竊犯行時，為何欣怡當場發現，乃報警而循
    線查獲上情。
二、案經臺中市政府警察局第三分局及第六分局分別報告臺灣臺
    中地方法院檢察署檢察官偵查起訴。
    理    由
一、證據能力之說明：按被告以外之人（包括證人、鑑定人、告
    訴人、被害人及共同被告等）於審判外之陳述雖不符刑事訴
    訟法第159條之1至之4等4條之規定，而經當事人於審判程式
    同意作為證據，法院審酌該言詞陳述或書面陳述作成時之情
    況，認為適當者，亦得為證據；當事人、代理人或辯護人於
    法院調查證據時，知有刑事訴訟法第159條第1項不得為證據
    之情形，而未於言詞辯論終結前聲明異議者，視為有前項之
    同意，同法第159 條之5定有明文。立法意旨在於傳聞證據
    未經當事人之反對詰問予以核實，原則上先予排除。惟若當
    事人已放棄反對詰問權，於審判程式中表明同意該等傳聞證
    據可作為證據；或於言詞辯論終結前未聲明異議，基於尊重
    當事人對傳聞證據之處分權，及證據資料愈豐富，愈有助於
    真實發見之理念，且強化言詞辯論主義，使訴訟程式得以順
    暢進行，上開傳聞證據亦均具有證據能力。本件公訴人及被
    告對於下列經本院引用作為本案證據之被告以外之人於審判
    外之陳述，均不爭執其等證據能力及真實性，且本院審酌全
    部卷證資料，認為其等作成之狀態，並無違背陳述者個人意
    思而為陳述，或其他違法取得之情形，復為本院事實認定之
    重要依據，且經本院於審理時踐行調查證據之程式，故認為
    以之作為本案之證據均屬適當，均堪認有證據能力，合先敘
    明。
二、上揭犯罪事實，業據被告張志賢、陳慶和於偵查中及本院審
    理時均坦承不諱，核與證人即被害人施淑華、周佩汶、吳慧
    萍、張慈芳、陳淑貞、賴思瑄、蘇蘭香、蔡沁凌、何欣怡等
    9人於警詢中證述之被害情節相符，復有臺中市警察局第六
    分局扣押筆錄、臺中市警察局第六分局扣押物品目錄表各1
    份、贓物認領保管單2張、監視器錄影畫面翻拍照片59張、
    查扣贓證物照片2張、犯罪現場照片6張等附卷可稽，足認被
    告張志賢、陳慶和之自白核與事實相符，堪予採信。本件事
    證明確，被告2人上開竊盜犯行，洵堪認定，應依法論科。
三、核被告張志賢所為如附表編號1至9號所示之犯行，係犯刑法
    第320條第1項之竊盜罪；核被告陳慶和所為如附表編號1、3
    、6、7、9號所示之犯行，亦係犯刑法第320條第1項之竊盜
    罪。又被告張志賢、陳慶和就如附表編號1、3、6、7、9號
    所示之竊盜罪，均有犯意聯絡及行為分擔，皆為共同正犯。
    再被告張志賢所犯如附表編號1至9號所示竊盜罪，被告陳慶
    和所犯如附表編號1、3、6、7、9號所示竊盜罪，均犯意各
    別，行為互殊，俱應分論併罰。又被告張志賢前於98年間，
    均因竊盜案件，先後經本院以98年度易字第2353號、98年度
    中簡字第2472號及98年度中簡字第3191號判決分別判處有期
    徒刑6月、4月、5月確定，上開3罪經本院以98年度聲字第55
    80號裁定合併定其應執行有期徒刑1年確定，於99年8月31日
    因縮刑期滿而執行完畢出監；另被告陳慶和前因竊盜、違反
    毒品危害防制條例案件，分別經本院以98年度中簡字第3270
    號及98年度易字第1580號判決，各判處有期徒刑3月及6月確
    定，上開2罪經本院以98年度聲字第5577號裁定合併定其應
    執行有期徒刑8月確定，於99年4月19日始因縮刑期滿而執行
    完畢等情，有渠2人之臺灣高等法院被告前案紀錄表及刑案
    資料查註紀錄表在卷可按，被告張志賢、陳慶和於有期徒刑
    執行完畢5年內再故意犯本件法定本刑為有期徒刑以上之各
    罪，均為累犯，各應依刑法第47條第1項之規定加重其刑。
    爰審酌被告張志賢、陳慶和2人均不思循以正當管道賺取財
    物謀生，竟或單獨，或與他人共同犯下本案多件竊盜犯行，
    危害社會治安並生損害於被害人等之財產權，對被害人所受
    財產上損失及心靈上莫名恐懼，不容小覷，且對社會治安之
    敗壞已然造成，所為實不容輕縱，惟念及被告2人坦承犯行
    ，尚知悔悟之犯罪後態度，及其等犯罪之手段尚屬平和，然
    尚未與被害人等和解以賠償被害人等之損失等一切情狀，分
    別量處如主文所示之刑及定其應執行之刑，以示懲儆。
四、另公訴人雖聲請依刑法第90條第1項規定，均對被告2人宣告
    令入勞動處所強制工作乙節，然按保安處分係對受處分人將
    來之危險性所為拘束其身體、自由之處置，以達教化與治療
    之目的，為刑罰之補充制度，本諸法治國家保障人權之原理
    及刑法之保護作用，其法律規定之內容，應受比例原則之規
    範，使保安處分之宣告，與行為人所為行為之嚴重性，行為
    人所表現之危險性，及對行為人未來行為之期待性相當（司
    法院大法官會議釋字第471號解釋可資參照）。又按保安處
    分係針對受處分人將來之危險性所為之處置，以達教化、治
    療之目的，為刑罰之補充制度。我國現行刑法採刑罰與保安
    處分雙軌制，係在維持行為責任之刑罰原則下，為協助行為
    人再社會化之功能，以及改善行為人潛在之危險性格，期能
    達成根治犯罪原因、預防犯罪之特別目的。是保安處分中之
    強制工作，旨在對嚴重職業性犯罪及欠缺正確工作觀念或無
    正常工作因而犯罪者，強制其從事勞動，學習一技之長及正
    確之謀生觀念，使其日後重返社會，能適應社會生活。竊盜
    犯贓物犯保安處分條例第3條第1項規定：「18歲以上之竊盜
    犯、贓物犯，有犯罪之習慣者，得於刑之執行前，令入勞動
    場所強制工作。」授權法院「得」依具體情狀決定是否令有
    竊盜、贓物犯罪習慣之被告入勞動場所強制工作，而非「必
    」宣告之，即係本於保安處分應受比例原則之規範，使保安
    處分之宣告，與行為人所為行為之嚴重性、行為人所表現之
    危險性及對於行為人未來行為之期待性相當之意旨而制定，
    而由法院視行為人之危險性格，決定應否令入勞動處所強制
    工作，以達預防之目的。保安處分之措施亦含社會隔離、拘
    束身體自由之性質，其限制人民之權利，實與刑罰同，自應
    受比例原則之規範，使保安處分之宣告，與行為人所為行為
    之嚴重性、行為人所表現之危險性，及對行為人未來行為之
    期待性相當（最高法院91年度臺上字第4625號判決意旨可資
    參照）。查被告2人於本案雖犯有多件竊盜犯行值得非難，
    自不可取，亦均曾有多次竊盜之前科，此有渠2人之臺灣高
    等法院被告前案紀錄表1份附卷可佐，惟本院衡酌被告2人犯
    罪之動機、犯罪之情節（包含竊取次數、使用手段與竊得財
    物之價值皆非甚鉅）、犯後之態度（被查獲後均能坦承犯行
    、深表悔意）及被告2人前因竊盜罪經法院判決確定與執行
    之情形、行為之嚴重性、智識程度、對於未來行為之期待性
    ，依憲法比例原則之規範，認本案量處被告2人如主文所示
    之刑，堪認為與其等犯行之處罰相當，應已足令其等在獄中
    改過自新而收懲儆之效，未達須以保安處分預防矯治之程度
    ，諒其等服刑完畢後得以儘速投入社會正當工作，尚無施以
    強制工作之必要，爰不併予宣告強制工作。至刑法第90條第
    1項雖亦規定：「有犯罪之習慣或遊蕩或懶惰成習而犯罪者
    ，於刑之執行前，令入勞動場所，強制工作。」，惟竊盜犯
    贓物犯保安處分條例，為刑法第90條保安處分之特別法，如
    認被告有犯竊盜罪、贓物罪之習慣者，自應適用竊盜犯贓物
    犯保安處分條例為強制工作之宣告（最高法院98年度臺上字
    第5556號、85年度臺非字第276號判決要旨參照），故公訴
    人聲請引用宣告強制工作之條文顯有誤會，附此敘明。
據上論斷，應依刑事訴訟法第299條第1項前段，刑法第28條、第
320條第1項、第47條第1項、第51條第5款，刑法施行法第1條之
1第1項、第2項前段，判決如主文。
本案經檢察官黃元亨到庭執行職務。
中    華    民    國   100    年    4     月    1     日
              刑事第十四庭  法  官  許月馨
以上正本證明與原本無異。
如不服本判決，應於收送達後10日內向本院提出上訴書狀（應敘
述具體理由並附繕本）。
上訴書狀如未敘述理由，應於上訴期間屆滿後20日內補提理由書
於本院。
                            書記官  黃美雲
中    華    民    國   100    年    4     月    1     日
附表：
 ┌──┬────┬────┬──────┬───┬───────────────┬───────────┐
 │編號│行為人  │犯罪時間│犯罪地點    │被害人│   行竊方式及所得財物         │  宣 告 刑            │
 ├──┼────┼────┼──────┼───┼───────────────┼───────────┤
 │ 1  │張志賢│99年9月 │臺中市東區復│施淑華│由陳慶和負責把風，張志賢下手行│張志賢共同犯竊盜罪，累│
 │    │陳慶和│22日18時│興路4段186號│      │竊之方式，共同於左列時、地，趁│犯，處有期徒刑伍月。  │
 │    │        │許      │B2「家樂福賣│      │無人注意之際，徒手竊取施淑華放│陳慶和共同犯竊盜罪，累│
 │    │        │        │場」內      │      │在購物車上之皮包1個，皮包內有 │犯，處有期徒刑伍月。  │
 │    │        │        │            │      │國民身分證及汽、機車駕照各1張 │                      │
 │    │        │        │            │      │、金融卡2張、信用卡3張、三星牌│                      │
 │    │        │        │            │      │SGH-L768型手機1支及現金新臺幣 │                      │
 │    │        │        │            │      │8000元等物品。得手後，2人將皮 │                      │
 │    │        │        │            │      │包內之現金平分花用，其餘物品則│                      │
 │    │        │        │            │      │予以丟棄。                    │                      │
 ├──┼────┼────┼──────┼───┼───────────────┼───────────┤
 │ 2  │張志賢  │99年9月 │臺中市東區復│周佩汶│張志賢於左列時、地，趁無人注意│張志賢犯竊盜罪，累犯，│
 │    │        │22日20時│興路4段186號│      │之際，徒手竊取周佩汶放在購物車│處有期徒刑肆月。      │
 │    │        │40分許  │B2「家樂福賣│      │上之LV皮包1個，皮包內有國民身 │                      │
 │    │        │        │場」內      │      │分證、健保卡、汽機車駕駛執照各│                      │
 │    │        │        │            │      │1張、金融卡4張、現金新臺幣1300│                      │
 │    │        │        │            │      │元等物品。得手後，張志賢將皮包│                      │
 │    │        │        │            │      │內之現金取走後，其餘物品則予以│                      │
 │    │        │        │            │      │丟棄。                        │                      │
 ├──┼────┼────┼──────┼───┼───────────────┼───────────┤
 │ 3  │張志賢│99年11月│臺中市東區復│吳慧萍│由陳慶和負責把風，張志賢下手行│張志賢共同犯竊盜罪，累│
 │    │陳慶和│7日12時 │興路4段186號│      │竊之方式，共同於左列時、地，趁│犯，處有期徒刑肆月。  │
 │    │        │45分    │B1「家樂福賣│      │無人注意之際，徒手竊取吳慧萍放│陳慶和共同犯竊盜罪，累│
 │    │        │        │場」內      │      │在購物車上之皮包1個，皮包內有 │犯，處有期徒刑肆月。  │
 │    │        │        │            │      │信用卡2張及現金新臺幣2000元等 │                      │
 │    │        │        │            │      │。得手後，2人將皮包內之現金平 │                      │
 │    │        │        │            │      │分花用，其餘物品則予以丟棄。  │                      │
 ├──┼────┼────┼──────┼───┼───────────────┼───────────┤
 │ 4  │張志賢  │99年11月│臺中市西屯區│張慈芳│張志賢於左列時、地，趁無人注意│張志賢犯竊盜罪，累犯，│
 │    │        │14日12時│中清路208號 │      │之際，徒手竊取張慈芳所有SONY  │處有期徒刑肆月。      │
 │    │        │30分許  │「家樂福賣場│      │ERICSSON行動電話手機1具。得手 │                      │
 │    │        │        │」內        │      │後，供張志賢個人使用。        │                      │
 ├──┼────┼────┼──────┼───┼───────────────┼───────────┤
 │ 5  │張志賢  │99年11月│臺中市東區復│陳淑貞│張志賢於左列時、地，趁無人注意│張志賢犯竊盜罪，累犯，│
 │    │        │23日16時│興路4段186號│      │之際，徒手竊取陳淑貞放在購物車│處有期徒刑肆月。      │
 │    │        │許      │B2「家樂福賣│      │上之皮包1個，皮包內有國民身分 │                      │
 │    │        │        │場」內      │      │證等證件4張、信用卡6張、現金新│                      │
 │    │        │        │            │      │臺幣1萬2000元等。得手後，張志 │                      │
 │    │        │        │            │      │賢將皮包內之現金取走後，其餘物│                      │
 │    │        │        │            │      │品則予以丟棄。                │                      │
 ├──┼────┼────┼──────┼───┼───────────────┼───────────┤
 │ 6  │張志賢│100年1月│臺中市東區復│賴思瑄│由陳慶和負責把風，張志賢下手行│張志賢共同犯竊盜罪，累│
 │    │陳慶和│4日22時 │興路4段186號│      │竊之方式，共同於左列時、地，趁│犯，處有期徒刑陸月。  │
 │    │        │許      │B2「家樂福賣│      │無人注意之際，徒手竊取賴思瑄放│陳慶和共同犯竊盜罪，累│
 │    │        │        │場」內      │      │在購物車上之皮包1個，皮包內有 │犯，處有期徒刑陸月。  │
 │    │        │        │            │      │國民身分證、健保卡、機駕照各1 │                      │
 │    │        │        │            │      │張，銀行提款卡1張、郵局金融卡1│                      │
 │    │        │        │            │      │張，現金新臺幣4800元等。得手後│                      │
 │    │        │        │            │      │，2人將皮包內之現金平分花用， │                      │
 │    │        │        │            │      │其餘物品則予以丟棄。          │                      │
 ├──┼────┼────┼──────┼───┼───────────────┼───────────┤
 │ 7  │張志賢│100年1月│臺中市東區復│蘇蘭香│由陳慶和負責把風，張志賢下手行│張志賢共同犯竊盜罪，累│
 │    │陳慶和│7日14時 │興路4段186號│      │竊之方式，共同於左列時、地，趁│犯，處有期徒刑柒月。  │
 │    │        │50分許  │B2「家樂福賣│      │無人注意之際，徒手竊取蘇蘭香放│陳慶和共同犯竊盜罪，累│
 │    │        │        │場」內      │      │在購物車上之皮包1個，皮包內有 │犯，處有期徒刑柒月。  │
 │    │        │        │            │      │國民身分證等證件2張、現金新臺 │                      │
 │    │        │        │            │      │幣1萬7000元等。得手後，2人將皮│                      │
 │    │        │        │            │      │包內之現金平分花用，其餘物品則│                      │
 │    │        │        │            │      │予以丟棄。                    │                      │
 ├──┼────┼────┼──────┼───┼───────────────┼───────────┤
 │ 8  │張志賢  │100年1月│臺中市東區復│蔡沁凌│張志賢於左列時、地，趁無人注意│張志賢犯竊盜罪，累犯，│
 │    │        │14日14時│興路4段186號│      │之際，徒手竊取蔡沁凌放在購物車│處有期徒刑陸月。      │
 │    │        │50分許  │B2「家樂福賣│      │上之皮包1個，皮包內有現金新臺 │                      │
 │    │        │        │場」內      │      │幣4500元。得手後，張志賢將皮包│                      │
 │    │        │        │            │      │內之現金取走後，其餘物品則予以│                      │
 │    │        │        │            │      │丟棄。                        │                      │
 ├──┼────┼────┼──────┼───┼───────────────┼───────────┤
 │ 9  │張志賢│100年1月│臺中市東區復│何欣怡│由陳慶和負責把風，張志賢下手行│張志賢共同犯竊盜罪，累│
 │    │陳慶和│18日14時│興路4段186號│      │竊之方式，共同於左列時、地，趁│犯，處有期徒刑肆月。  │
 │    │        │50分許  │B2「家樂福賣│      │無人注意之際，徒手竊取何欣怡放│陳慶和共同犯竊盜罪，累│
 │    │        │        │場」內      │      │在購物車上之皮包1個，皮包內有 │犯，處有期徒刑肆月。  │
 │    │        │        │            │      │國民身分證、健保卡、中華郵政金│                      │
 │    │        │        │            │      │融卡、現金新臺幣1650元等。    │                      │
 │    │        │        │            │      │得手後，張志賢即遭發現而查獲，│                      │
 │    │        │        │            │      │陳慶和見狀後則立即逃逸。      │                      │
 └──┴────┴────┴──────┴───┴───────────────┴───────────┘
附錄論罪科刑法條
中華民國刑法第320條
（普通竊盜罪、竊佔罪）
意圖為自己或第三人不法之所有，而竊取他人之動產者，為竊盜
罪，處5年以下有期徒刑、拘役或5百元以下罰金。
意圖為自己或第三人不法之利益，而竊佔他人之不動產者，依前
項之規定處斷。
前二項之未遂犯罰之。